# 向境外投资所支付的汇款手续费

提问人：yahmm 时间：2011-07-11 10:27:31
是否应做为“与取得长期股权投资直接相关的费用”计入长期股权投资？合并时长投与子公司权益的差额怎么处理（因汇率差异产生的。三种货币进行互换）？个人理解： 应做为长投成本，合并时因汇率产生的差异冲减资本公积

回答人：chenyiwei
个别报表层面，如果不属于企业合并的，则汇款手续费可以作为一项直接交易费用，计入长期股权投资成本。 合并时，长期股权投资与子公司折算后净资产的差额，区分情况处理：（ 1 ）属于直接交易费用等差额形成的，在合并报表层面确认为费用；（ 2 ）属于其他原因造成的折算差额，按归属母公司股东的股权比例列入“外币报表折算差额”，归属少数股东的部分计入少数股东权益。

提问人：sdtianjh 时间：2013-02-25 21:26:40
回复 chenyiwei 的帖子
陈版：请确认： 1 ）属于直接交易费用等差额形成的，在合并报表层面确认为费用，是用财务费用科目还是投资收益科目较合适？还是有其他更合适科目？

回答人：chenyiwei
倾向于作为管理费用。也可接受作为财务费用。

提问人：wtdong 时间：2016-10-04 20:07:14
汇款手续费在当时作为财务费用是否更合适，理解为直接交易费用有些牵强。作为财务费用可以税前扣除，作为投资成本，如果要税前扣除，还需要调整！另外，如果是控股型投资或全资，在合并报表时，汇款手续费用应当作为合并报表层面的财务费用，这样的抵销时无需再作调整！ 陈老师，这样做有什么问题吗？

回答人：chenyiwei
一般而言此类手续费的金额都是不重大的，可以简化处理。